臺灣高等法院臺中分院刑事判決　　 100年度交上訴字第1712號
上　訴　人　臺灣臺中地方法院檢察署檢察官
被　　　告　洪自忠
上列上訴人因被告肇事逃逸等案件，不服臺灣臺中地方法院100
年度交訴字第140號中華民國100年6月28日第一審判決（起訴案
號：臺灣臺中地方法院檢察署100年度偵字第211、450號），提
起上訴，本院判決如下：
    主  文
上訴駁回。
    理  由
一、按依刑事訴訟法第350條、第361條、第362條、第367條規定
    ，不服地方法院之第一審判決而上訴者，須提出上訴書狀，
    並應敘述具體理由，為上訴必備之程式；其所提出之書狀未
    敘述上訴理由，或僅曾以言詞陳述上訴理由者，均應於上訴
    期間屆滿後20日內補提理由書於第一審法院。第一審法院經
    形式審查，認逾期未補提上訴理由者，應定期間先命補正；
    逾期未補正者，為上訴不合法律上之程式，應以裁定駁回。
    倘已提出上訴理由，但所提非屬具體理由者，則由第二審法
    院以上訴不合法律上之程式，判決駁回。而所謂具體理由，
    必係依據卷內既有訴訟資料或提出新事證，指摘或表明第一
    審判決有何採證認事、用法或量刑等足以影響判決本旨之不
    當或違法，而構成應予撤銷之具體事由，始克當之（例如：
    依憑證據法則具體指出所採證據何以不具證據能力，或依憑
    卷證資料，明確指出所為證據證明力之判斷如何違背經驗、
    論理法則）；倘僅泛言原判決認定事實錯誤、違背法令、量
    刑失之過重或輕縱，而未依上揭意旨指出具體事由，或形式
    上雖已指出具體事由，然該事由縱使屬實，亦不足以認為原
    判決有何不當或違法者（例如：對不具有調查必要性之證據
    ，法院未依聲請調查亦未說明理由，或援用證據不當，但除
    去該證據仍應為同一事實之認定），皆難謂係具體理由，俾
    與第二審上訴制度旨在請求第二審法院撤銷、變更第一審不
    當或違法之判決，以實現個案救濟之立法目的相契合，並節
    制濫行上訴（最高法院97年度臺上字第892號判決意旨可資
    參照）。又理由是否具體，則屬第二審法院審查之範圍，不
    在命補正之列，亦即上訴書狀已記載理由，並有具體之敘述
    時，其上訴既屬合法，第二審法院固應就其理由之是否可取
    ，為實體之審理及判斷；如認其上訴書狀雖記載理由，但並
    未具體敘述時，則無須再命補正，可逕認其上訴不合法，以
    判決駁回之，此有最高法院97年度臺上字第1281號判決意旨
    可參。
二、本案檢察官不服原審判決提起上訴，其上訴意旨略以：原審
    判決主文及理由中，均未敘明被告應履行義務勞務之期限，
    致執行期間存有疑義，倘被告日後未依此條件履行，恐亦無
    法撤銷緩刑之宣告，而難為有效之執行，爰請求將原判決撤
    銷，更為明確之判決等語。
三、按受2年以下有期徒刑、拘役或罰金之宣告，而有下列情形
    之一，認以暫不執行為適當者，得宣告2年以上5年以下之緩
    刑，其期間自裁判確定之日起算；執行裁判由為裁判法院之
    檢察官指揮之，刑法第74條第1項前段、刑事訴訟法第457條
    第1項前段分別定有明文。又法院若未指定義務勞務之履行
    期限，可由執行檢察官指定之，如果不能由檢察官指定履行
    期限，將耗費司法資源，徒增執行業務負擔（臺灣高等法院
    檢察署暨所屬各級法院檢察署97年度刑罰執行業務座談會提
    案第8號，法務部98年9月9日法檢字第0980803933號函可資
    參照）。查本件原審判決諭知被告「緩刑伍年，並應履行如
    附表所示之事項；同時向指定之政府機關、政府機構、行政
    法人、社區或其他符合公益目的之機構或團體提供玖拾小時
    之義務勞務，緩刑期間付保護管束」，雖未指定被告履行義
    務勞務之期限，惟依前開說明，此等履行期限本得由執行檢
    察官自行指定之。檢察官上訴意旨所稱執行期間存有疑義，
    倘被告日後未依此條件履行，恐亦無法撤銷緩刑之宣告，而
    難為有效之執行云云，並無理由，應予駁回。
四、綜上所述，檢察官之上訴意旨並未依卷內既有訴訟資料或提
    出新事證，具體指摘原審判決有何採證認事、用法或量刑等
    足以影響判決本旨之不當或違法，而構成應予撤銷之具體事
    由，揆諸上開最高法院判決意旨及依「程序優先於實體」之
    刑事訴訟法原則，其上訴自屬違背法律上之程式，爰不經言
    詞辯論，駁回其上訴。
據上論斷，應依刑事訴訟法第367條前段、第372條，判決如主文
。
中    華    民    國   100    年    9     月    26    日
            刑事第五庭  審判長法  官  趙  春  碧
                              法  官  楊  文  廣
                              法  官  卓  進  仕
以上正本證明與原本無異。
如不服本判決應於收受送達後10日內向本院提出上訴書狀，其未
敘述上訴理由者，並得於提起上訴後10日內向本院補提理由書狀
（均須按他造當事人之人數附繕本）「切勿逕送上級法院」。
                              書記官  郭  振  祥
中    華    民    國   100    年    9     月    26    日